---
title: Exercícios - Estatística Descritiva
output: rmdformats::readthedown
---

# Exercício 1
### Considere 15 peças com tamanhos diferentes, sejam eles 40, 45,41,48,49,42,47,46,41,40,40,45,46,47,48 cm, calcule:

Os dados são:

```{r}
dados <- c(40, 45, 41, 48, 49, 42, 47, 46, 41, 40, 40, 45, 46, 47, 48)
```

### a) Calcule a média, variância

```{r}
mean(dados); var(dados)
```

### b) Utilize a função pnorm() para calcular a função de densidade acumulada (P(x)) para toda a série, o que significa o primeiro valor dessa série?

A função `pnorm` retorna a probabilidade acumulada de um população. Para usar,
é necessário informar qual a média e qual o desvio padrão da população:

```{r}
media <- mean(dados)
desvio <- sd(dados)
pnorm(dados, mean = media, sd = desvio)
```

O primeiro valor dos resultados é a probabilidade de um valor ser menor que
40 (o primeiro valor dos `dados`)

### c) Normalize os dados com média zero e desvio padrão unitário, utilize apenas as funções mean() e sd() para tal

Os dados podem ser normalizados com a diferença de cada valor até a média dividido pelo
desvio padrão, com a expressão: $$\frac{x-\overline{X}}{S}$$

Onde $x$ é cada valor, $\overline{X}$ é a média e $S$ o desivio padrão. Então podemos fazer:

```{r}
dados_normalizados <- (dados - media) / desvio
dados_normalizados
```

Essa expressão fornece os valores do eixo x para uma distribuição de média zero e desvio
padrão igual a 1. É possível visualizar assim:

```{r}
plot(density(dados_normalizados))
```

### d) Calcule os intervalos de confiança da média

Cada valor do resultado do item anterior é o valor z (o eixo x) dos dados normalizados.
O intervalo de confiança é calculado por: $$IC = z \times \frac{S}{\sqrt{n}}$$

Se for considerado um intervalo de confiança de 95%, o z de 95% em uma
distribuição normal é aproximadamente $\pm 1,96$. Então é só fazer:

```{r}
# numero de amostras, o "tamanho" (length) dos dados
n <- length(dados)
ic <- 1.96 * desvio / sqrt(n)

media; media + ic; media - ic
```

As amostras que tenham entre esses valores de média possuem 95% de
chance de pertencerem à essa população. Para tentar visualizar:

```{r}
plot(density(dados_normalizados))  + abline(v = ic) + abline(v = -ic)
```

### e) Teste se essa distribuição é normal. Discuta.

Para testar a normalidade é possível usar o teste de Shapiro-Wilk. A hipótese
do teste é de que a distribuição é normal. Se o p-valor for maior que 0,05
aceita-se a hipótese nula, a distruição é normal. Se for menor, rejeita-se a
hipótese, a distribuição não é normal.

```{r}
shapiro.test(dados_normalizados)
```

O p-valor é menor que 0,05, então a distribuição não é normal (é possível ver
nos gráficos acima que não é, mesmo sem o teste)

# Exercício 2
### Utilizando o dataset mtcars:

mtcars é um dataset que vem junto com o R. É usado para fazer
testes/treinar. Para ver o dataset é só usar `mtcars`:

```{r}
# `head` para ver apenas o cabecalho dos dados
head(mtcars)
```

### a) Qual a estrutura desse objeto? Quais são os tipos de vetores contidos nesse objeto?

Para ver a estrutura, usar `str`:

```{r}
str(mtcars)
```

### b) Calcule uma matriz de correlação (correlograma) para toda a série, discuta 2 pares a sua escolha

Para calcular a matriz de correlação, usar `cor`:

```{r, results = "hide"}
cor(mtcars)
```
```{r, echo = FALSE}
knitr::kable(round(cor(mtcars), 2))
```
### c) Dos pares escolhidos, podemos dizer que são estaticamente significativos em 5% de significância? Discuta.

A hipótese do teste de correlação de pearson é de que não há correlação significativa
entre dois dados. Assim, se o p-valor for maior que 0,05 (5% de significância),
aceita-se que não há correlação significativa. Senão, rejeita-se a hipótese e
considera-se que há sim correlação.

A função `cor` não calcula o p-valor, tem que usar a `cor.test` ou outra que faça
isso:

```{r}
# calculando as correlacoes:
cor_mpg_disp <- cor.test(mtcars$mpg, mtcars$disp)
cor_carb_drat <- cor.test(mtcars$carb, mtcars$drat)

# ver o p-valor:
cor_mpg_disp$p.value; cor_carb_drat$p.value
```

 É possível ver que entre as variáveis mpg  e disp, existe correlação
 significativa a 5% de significância (p $<$ 0,05), mas entre carb e drat, não
 (p $>$ 0,05).
