---
title: Exercícios - Vetores e Matrizes
output: rmdformats::readthedown
---

# Exercício 1
### Crie o vetor x = 3, 3.1, 3.2,…,6. Note que o vetor deve ir até o número 6 num incremento de 0.1

A documentação diz:

```{r, eval=FALSE}
seq(from = 1, to = 1, by = ((to - from) / (length.out - 1)),
         length.out = NULL, along.with = NULL, ...)
```

Então é uma sequência de (from) 3 até (to) 6, de (by) 0.1 em 0.1.

```{r}
x <- seq(from = 3, to = 6, by = 0.1)
x
```

# Exercício 2
### Calcule e^x^cos(x) para o vetor anterior, atribua ao objeto solução. Descreva os atributos desse novo objeto criado;

É só fazer exp(x) * cos(x).

```{r}
exp(x) * cos(x)
```

# Exercício 4
### Crie um vetor numérico de tamanho 12 e o transforme em uma matriz.

Basta colocar `nrow`, ou `ncol` para escolher o número de linhas ou colunas.
Mas por default a função vai organizar por colunas (1 a 4 vai ser coluna 1, 5 a
8 coluna 2, etc.). É possível organizar por linhas também com `byrow = TRUE`.

```{r}
# por linha
vetor <- c(1, 2, 3, 4, 5, 6, 7, 8, 9, 10, 11, 12)
matrix(data = vetor, nrow = 4)

#por coluna:
vetor <- c(1, 2, 3, 4, 5, 6, 7, 8, 9, 10, 11, 12)
matrix(data = vetor, nrow = 4, byrow = TRUE)
```

# Exercício 5
### Informe as três maiores áreas do dataset islands (esse objeto estará dentro do seu ambiente R).

Islands é um conjundo de dados que vem com o pacote `datasets`.

```{r}
library(datasets)

# E possivel usar `sort` e colocar os dados do maior
# para o menor valor (decreasing = TRUE). Sem o
# decreasing = TRUE ele organiza do menor para o maior.
dados_decrescentes <- sort(islands, decreasing = TRUE)
dados_decrescentes

# depois e so pegar os tres primeiros valores
dados_decrescentes[1:3]
```

# Exercício 6
### Indique um código que trará a posição do ranking da América do Sul no objeto islands;

Podemos usar `rank` para saber o ranking dos dados. Mas a função
atribui o "maior" ranking (ranking número 1) para o menor valor. Então Vancouver, que
tem a menor área (olhar o ex. 5), vai ter o ranking 1:

```{r}
rank(islands)
```

Mas se a gente quiser dar o ranking número 1 para o território de
maior área, é só para inverter os dados usando o sinal de (-). Assim,
o menor valor será o que era o maior (agora será o mais
negativo).

```{r}
islands_ranking <- rank(-islands)
islands_ranking
```

Depois, é só pegar o dado com o título "South America" e ver o ranking.

```{r}
islands_ranking["South America"]
```

# Exercício 7
### Crie matrizes 4x4 que contenham os seguintes valores em todas as suas posições [i, j]: 5, T, NaN e -89. Cheque os atributos. {.tabset .tabset-fade .tabset-pills}

Podemos criar vetores com os valores do enunciado e depois transformar em
matrizes. São 4x4, então vão repetir os dados 16 vezes. A função `rep` repete
um valor n vezes: `rep(valor, nro de vezes)`.

```{r}
# repetindo cada valor 16 vezes
vec1 <- rep(5, 16)
vec2 <- rep(T, 16)
vec3 <- rep(NaN, 16)
vec4 <- rep(-89, 16)
```

Os vetores são:

#### Vetor 1
```{r}
vec1
```

#### Vetor 2
```{r}
vec2
```

#### Vetor 3
```{r}
vec3
```

#### Vetor 4
```{r}
vec4
```

### {.tabset .tabset-fade .tabset-pills}

Depois, é só transformar em matrizes.

```{r}
mat1 <- matrix(vec1, ncol = 4)
mat2 <- matrix(vec2, ncol = 4)
mat3 <- matrix(vec3, ncol = 4)
mat4 <- matrix(vec4, ncol = 4)
```

Os resultados sao:

#### Matriz 1
```{r}
mat1
```
#### Matriz 2
```{r}
mat2
```
#### Matriz 3
```{r}
mat3
```
#### Matriz 4
```{r}
mat4
```

##

Por fim basta inspecionar cada matriz com `str` ou outra função que dê informações sobre
o objeto.

# Exercício 8
### Crie uma matriz identidade usando a função rep. Transponha e multiplique ambas. Comente o resultado. {.tabset .tabset-fade .tabset-pills}

Uma matriz identidade pode ser criada fazer repetindo 1 e vários zeros várias
vezes. Se for uma 4x4 é 1 e quarto zeros (1 0 0 0 0), 5x5 1 e 5 zeros (1 0 0 0
0 0), etc. Depois de repetir esses valores várias vezes, ela termina com 1 de
novo.

#### Exemplo 3x3

Pra ilustrar, uma matriz 3x3, por exemplo, seria 1 0 0 0 1 0 0 0 1, repete 1 e 3 zeros 2 vezes e termina com 1.

```{r}
vector <- c(1, 0, 0, 0, 1, 0, 0, 0, 1)
matrix(vector, ncol = 3)
```

#### Exemplo 4x4
Uma matriz 4x4, seria 1 0 0 0 0 1 0 0 0 0 1 0 0 0 0 1, repetindo 1 e 4 zeros 3
vezes e terminando com 1.

```{r}
vector <- c(1, 0, 0, 0, 0, 1, 0, 0, 0, 0, 1, 0, 0, 0, 0, 1)
matrix(vector, ncol = 4)
```

###

Assim, é possível usar a função `rep` para não ter que fazer na mão. É só
repetir aquela sequência tantas vezes quanto necessário e juntar um número 1
no final. Por exemplo, para criar uma matriz identidade 4x4, seria:

```{r}
# repete 1 sequencia 1 0 0 0 tres vezes e junta o numero 1 no final
sequencia <- c(1, 0, 0, 0, 0)
vector <- c(rep(sequencia, 3), 1)

# cria a matriz
matrix(vector, ncol = 4)
```
### {.tabset .tabset-fade .tabset-pills}

Por curiosidade, é possível fazer com `rep` para exercitar o raciocínio, mas
existe a função `diag` que faz justamente a mesma coisa sem dar trabalho:

#### Matriz 3x3
```{r}
diag(3)
```
#### Matriz 4x4
```{r}
diag(4)
```
