---
title: Exercícios - Vetores e Matrizes
output: html_document
---

# Exercício 1
## Crie o vetor x = 3, 3.1, 3.2,…,6. Note que o vetor deve ir até o número 6 num incremento de 0.1

A documentação diz:
```{r, eval=FALSE}
seq(from = 1, to = 1, by = ((to - from) / (length.out - 1)),
         length.out = NULL, along.with = NULL, ...)
```

Então tem que ser uma sequência de (from) 3 até (to) 6, de (by) 0.1 em 0.1.
```{r}
x <- seq(from = 3, to = 6, by = 0.1)
x
```

# Exercício 2
## Calcule e^x^cos(x) para o vetor anterior, atribua ao objeto solução. Descreva os atributos desse novo objeto criado;

Sim, é só fazer exp(x) * cos(x).
```{r}
exp(x) * cos(x)
```

# Exercício 4
## Crie um vetor numérico de tamanho 12 e o transforme em uma matriz.

Sim, é só colocar `nrow`, ou `ncol` se quiser escolher o número de colunas.
Mas ele vai organizar por coluna (1 a 4 vai ser coluna 1, 5 a 8 coluna 2, etc.).
Da pra organizar por linha também com `byrow = TRUE`.

```{r}
# por linha
vetor <- c(1, 2, 3, 4, 5, 6, 7, 8, 9, 10, 11, 12)
matrix(data = vetor, nrow = 4)

#por coluna:
vetor <- c(1, 2, 3, 4, 5, 6, 7, 8, 9, 10, 11, 12)
matrix(data = vetor, nrow = 4, byrow = TRUE)
```

# Exercício 5
## Informe as três maiores áreas do dataset islands (esse objeto estará dentro do seu ambiente R).

Islands é um conjundo de dados que vem com o pacote `datasets`.
```{r}
library(datasets)

# Da pra usar `sort` pra colocar  os dados do maior
# para o menor valor (decreasing = TRUE). Sem o
# decreasing = TRUE ele organiza do menor para o maior.
dados_decrescentes <- sort(islands, decreasing = TRUE)
dados_decrescentes

# ai da pra usar pra pegar os tres primeiros valores
dados_decrescentes[1:3]
```

# Exercício 6
## Indique um código que trará a posição do ranking da América do Sul no objeto islands;

Da pra usar `rank` para saber o ranking dos dados. Mas a função
dá o menor rank para o menor valor. Então Vancouver, que tem a menor
área (olha o ex. 5), vai ter o menor rank (1):

```{r}
rank(islands)
```

Mas se a gente quiser dar o rank número um para o território de
maior área, da para inverter os dados usando o sinal de (-). Assim
o menor valor vai ser o que era o maior (agora será o mais
negativo).

```{r}
islands_ranking <- rank(-islands)
```

Depois é só pegar o dado com o título "South America"

```{r}
islands_ranking["South America"]
```

# Exercício 7
## Crie matrizes 4x4 que contenham os seguintes valores em todas as suas posições [i, j]: 5, T, NaN e -89. Cheque os atributos. {.tabset}

A gente pode criar uns vetores com aqueles valores e depois transformar em matrizes. São 4x4, então vão
repetir os dados 16 vezes. A função `rep` repete um valor n vezes: `rep(valor, n de vezes)`. Mas da pra
digitar na mão também.

```{r}
# repetindo cada valor 16 vezes
vec1 <- rep(5, 16)
vec2 <- rep(T, 16)
vec3 <- rep(NaN, 16)
vec4 <- rep(-89, 16)
```

Os vetores são:

### Vetor 1
```{r}
vec1
```
### Vetor 2
```{r}
vec2
```

### Vetor 3
```{r}
vec3
```

### Vetor 4
```{r}
vec4
```

## {.tabset}

Depois é só transformar em matrizes.

```{r}
mat1 <- matrix(vec1, ncol = 4)
mat2 <- matrix(vec2, ncol = 4)
mat3 <- matrix(vec3, ncol = 4)
mat4 <- matrix(vec4, ncol = 4)
```

Os resultados sao:

### Matriz 1
```{r}
mat1
```
### Matriz 2
```{r}
mat2
```
### Matriz 3
```{r}
mat3
```
### Matriz 4
```{r}
mat4
```

##

Depois é só inspecionar cada matriz com `str` ou outra função que dê informações sobre
o objeto.

# Exercício 8
## Crie uma matriz identidade usando a função rep. Transponha e multiplique ambas. Comente o resultado. {.tabset}

Não depende da 7. Essa é meio complicada. Uma matriz identidade da pra fazer repetindo 1 e vários zeros
várias vezes. Se for uma 4x4 é 1 e quarto zeros (1 0 0 0 0), 5x5 1 e 5 zeros (1 0 0 0 0 0), etc. Depois
de repetir esses valores várias vezes, ela termina com 1 de novo.

### Exemplo 3x3

Pra ilustrar, uma matriz 3x3, por exemplo, seria 1 0 0 0 1 0 0 0 1, repete 1 e 3 zeros 2 vezes e termina com 1.
```{r}
vector <- c(1, 0, 0, 0, 1, 0, 0, 0, 1)
matrix(vector, ncol = 3)
```

### Exemplo 4x4
Uma 4x4, seria 1 0 0 0 0 1 0 0 0 0 1 0 0 0 0 1, repetindo 1 e 4 zeros 3 vezes e terminando com 1.
```{r}
vector <- c(1, 0, 0, 0, 0, 1, 0, 0, 0, 0, 1, 0, 0, 0, 0, 1)
matrix(vector, ncol = 4)
```

###

Assim, da pra usar a função `rep` pra não ter que fazer na mão. É só repetir aquela sequência
tantas vezes quanto necessário, e juntar um número um no final. Por exemplo, pra fazer aquela
matriz 4x4, seria:

```{r}
# repete 1 sequencia 1 0 0 0 tres vezes e junta o numero 1 no final
sequencia <- c(1, 0, 0, 0, 0)
vector <- c(rep(sequencia, 3), 1)

# cria a matriz
matrix(vector, ncol = 4)
```
## {.tabset}

Por curiosidade, ele pediu pra fazer com `rep` pra exercitar o raciocínio provavelmente. Mas existe
a função `diag` que faz justamente a mesma coisa sem dar trabalho:

### Matriz 3x3
```{r}
diag(3)
```
### Matriz 4x4
```{r}
diag(4)
```
